<?xml version='1.0' encoding='utf-8'?>
<verb default="iniúch" disambig="">
  <verbalNoun default="iniúchadh" />
  <verbalAdjective default="iniúchta" />
  <tenseForm default="iniúch" tense="Past" dependency="Indep" person="Base" />
  <tenseForm default="iniúchamar" tense="Past" dependency="Indep" person="Pl1" />
  <tenseForm default="iniúchadar" tense="Past" dependency="Indep" person="Pl3" />
  <tenseForm default="iniúchadh" tense="Past" dependency="Indep" person="Auto" />
  <tenseForm default="iniúch" tense="Past" dependency="Dep" person="Base" />
  <tenseForm default="iniúchamar" tense="Past" dependency="Dep" person="Pl1" />
  <tenseForm default="iniúchadar" tense="Past" dependency="Dep" person="Pl3" />
  <tenseForm default="iniúchadh" tense="Past" dependency="Dep" person="Auto" />
  <tenseForm default="iniúchadh" tense="PastCont" dependency="Indep" person="Base" />
  <tenseForm default="iniúchainn" tense="PastCont" dependency="Indep" person="Sg1" />
  <tenseForm default="iniúchtá" tense="PastCont" dependency="Indep" person="Sg2" />
  <tenseForm default="iniúchaimis" tense="PastCont" dependency="Indep" person="Pl1" />
  <tenseForm default="iniúchaidís" tense="PastCont" dependency="Indep" person="Pl3" />
  <tenseForm default="iniúchtaí" tense="PastCont" dependency="Indep" person="Auto" />
  <tenseForm default="iniúchadh" tense="PastCont" dependency="Dep" person="Base" />
  <tenseForm default="iniúchainn" tense="PastCont" dependency="Dep" person="Sg1" />
  <tenseForm default="iniúchtá" tense="PastCont" dependency="Dep" person="Sg2" />
  <tenseForm default="iniúchaimis" tense="PastCont" dependency="Dep" person="Pl1" />
  <tenseForm default="iniúchaidís" tense="PastCont" dependency="Dep" person="Pl3" />
  <tenseForm default="iniúchtaí" tense="PastCont" dependency="Dep" person="Auto" />
  <tenseForm default="iniúchann" tense="PresCont" dependency="Indep" person="Base" />
  <tenseForm default="iniúchaim" tense="PresCont" dependency="Indep" person="Sg1" />
  <tenseForm default="iniúchaimid" tense="PresCont" dependency="Indep" person="Pl1" />
  <tenseForm default="iniúchtar" tense="PresCont" dependency="Indep" person="Auto" />
  <tenseForm default="iniúchann" tense="PresCont" dependency="Dep" person="Base" />
  <tenseForm default="iniúchaim" tense="PresCont" dependency="Dep" person="Sg1" />
  <tenseForm default="iniúchaimid" tense="PresCont" dependency="Dep" person="Pl1" />
  <tenseForm default="iniúchtar" tense="PresCont" dependency="Dep" person="Auto" />
  <tenseForm default="iniúchfaidh" tense="Fut" dependency="Indep" person="Base" />
  <tenseForm default="iniúchfaimid" tense="Fut" dependency="Indep" person="Pl1" />
  <tenseForm default="iniúchfar" tense="Fut" dependency="Indep" person="Auto" />
  <tenseForm default="iniúchfaidh" tense="Fut" dependency="Dep" person="Base" />
  <tenseForm default="iniúchfaimid" tense="Fut" dependency="Dep" person="Pl1" />
  <tenseForm default="iniúchfar" tense="Fut" dependency="Dep" person="Auto" />
  <tenseForm default="iniúchfadh" tense="Cond" dependency="Indep" person="Base" />
  <tenseForm default="iniúchfainn" tense="Cond" dependency="Indep" person="Sg1" />
  <tenseForm default="iniúchfá" tense="Cond" dependency="Indep" person="Sg2" />
  <tenseForm default="iniúchfaimis" tense="Cond" dependency="Indep" person="Pl1" />
  <tenseForm default="iniúchfaidís" tense="Cond" dependency="Indep" person="Pl3" />
  <tenseForm default="iniúchfaí" tense="Cond" dependency="Indep" person="Auto" />
  <tenseForm default="iniúchfadh" tense="Cond" dependency="Dep" person="Base" />
  <tenseForm default="iniúchfainn" tense="Cond" dependency="Dep" person="Sg1" />
  <tenseForm default="iniúchfá" tense="Cond" dependency="Dep" person="Sg2" />
  <tenseForm default="iniúchfaimis" tense="Cond" dependency="Dep" person="Pl1" />
  <tenseForm default="iniúchfaidís" tense="Cond" dependency="Dep" person="Pl3" />
  <tenseForm default="iniúchfaí" tense="Cond" dependency="Dep" person="Auto" />
  <moodForm default="iniúchadh" mood="Imper" person="Base" />
  <moodForm default="iniúchaim" mood="Imper" person="Sg1" />
  <moodForm default="iniúch" mood="Imper" person="Sg2" />
  <moodForm default="iniúchaimis" mood="Imper" person="Pl1" />
  <moodForm default="iniúchaigí" mood="Imper" person="Pl2" />
  <moodForm default="iniúchaidís" mood="Imper" person="Pl3" />
  <moodForm default="iniúchtar" mood="Imper" person="Auto" />
  <moodForm default="iniúcha" mood="Subj" person="Base" />
  <moodForm default="iniúchaimid" mood="Subj" person="Pl1" />
  <moodForm default="iniúchtar" mood="Subj" person="Auto" />
</verb>
